【裁判字號】    98,審訴,1986
【裁判日期】    980626
【裁判案由】    毒品危害防制條例
【裁判全文】
臺灣高雄地方法院刑事判決            98年度審訴字第1986號
公  訴  人  臺灣高雄地方法院檢察署檢察官
被      告  乙○○
                    （另案於高雄第二監獄執行中）
上列被告因毒品危害防制條例案件，經檢察官提起公訴（98年度
偵字第12063 號），被告於準備程序中就被訴事實為有罪之陳述
，經本院告知簡式審判程序之旨，並聽取被告與公訴人之意見後
，本院合議庭裁定由受命法官獨任進行簡式審判程序，判決如下
：
    主  文
乙○○連續施用第一級毒品，累犯，處有期徒刑壹年貳月，減為
有期徒刑柒月，扣案之海洛因拾陸包（淨重伍拾點玖捌公克，純
質淨重參拾陸點柒貳公克，含包裝袋拾陸只）均沒收銷燬之。
    事實及理由
一、犯罪事實：
    乙○○前因違反肅清煙毒條例，經本院以85年度訴字第3096
    號判處有期徒刑3 年4 月確定，於民國89年4 月26日假釋出
    監，於90年9 月3 日因假釋期滿未經撤銷而視為執行完畢。
    又因施用毒品，經法院裁定觀察勒戒、強制戒治，於87年12
    月17日停止執行戒治處分出所，於88年8 月11日強制戒治執
    行完畢，並經臺灣高等法院高雄分院以88年度上訴字第1191
    號為免刑之判決確定；復於前開強制戒治執行完畢5 年內，
    即於92年1 月至93年10月間連續施用毒品，經本院以94年度
    訴字第598 號判刑確定。詎其仍未戒除毒癮，基於施用第一
    級毒品海洛因之概括犯意，自94年12月10日後某日起，至95
    年5 月16日止，在不詳地點，以將海洛因摻入香菸後點火吸
    食煙霧或針筒注射之方式，以每日5 至6 次之頻率，連續施
    用第一級毒品海洛因多次。嗣於95年5 月16日下午6 時20分
    許，在高雄縣鳳山市○○街175 巷口，因另案遭通緝而為警
    逮捕，經徵得其同意，至其位於高雄縣鳳山市○○街175 巷
    21 弄2之1 號之居所搜索，扣得其所持有供給施用之海洛因
    16包（重量如主文所示），經採集其尿液送驗，結果呈嗎啡
    、可待因陽性反應，始悉上情。
二、證據：
  1.證人鄭靜君之證述。
  2.臺灣檢驗科技股份有限公司KＺ000000000000號濫用藥物尿液
    檢驗報告1 份、高雄縣政府警察局刑警大隊偵一隊辦理毒品
    案件嫌犯尿液管制表1份。
  3.扣案之海洛因16包、法務部調查局95年6 月30日調科壹字第
    220023479 號鑑定通知書1 份。
  4.查獲照片5張。
  5.被告之自白。
三、新舊法比較：
    按被告行為後，刑法業於94年2 月2 日修正公布部分條文，
    並於95年7 月1 日施行（以下簡稱現行刑法，95年7 月1 日
    施行前之刑法簡稱修正前刑法）。依現行刑法第2 條第1 項
    規定：「行為後法律有變更者，適用行為時之法律。但行為
    後之法律有利於行為人者，適用最有利於行為人之法律。」
    查現行刑法已刪除第56條連續犯之規定，是於現行刑法修正
    施行後，行為人犯同一罪名之數犯罪行為，即須分論併罰。
    此刪除雖非犯罪構成要件之變更，但顯已影響行為人刑罰之
    法律效果，自屬法律有變更，比較新舊法結果，適用被告行
    為時法律即依舊法論以連續犯，對被告並無不利。是就被告
    上開行為，應適用其行為時之法律。至於受有期徒刑之執行
    完畢，於5 年內故意再犯有期徒刑以上之罪，無論依修正前
    刑法第47條或修正後第47條第1 項之規定均構成累犯，即無
    有利或不利之情形，於刑法修正施行後法院為裁判時，無庸
    為新、舊法之比較（最高法院97年度第1 次刑事庭會議決議
    參照），附此敘明。
四、論罪：
    海洛因為毒品危害防制條例第2 條第2 項第1 款規定之第一
    級毒品，是核被告所為，係犯毒品危害防制條例第10條第1
    項施用第一級毒品罪。被告持有第一級毒品後，進而施用，
    其持有之低度行為應被施用高度行為所吸收，不另論其持有
    第一級毒品罪。被告先後多次施用第一級毒品之犯行，時間
    緊接，犯罪構成要件相同，顯均係基於概括之犯意反覆為之
    ，應依修正前刑法第56條連續犯之規定，論以一罪並加重其
    刑。被告前因違反肅清煙毒條例，經本院以85年度訴字第30
    96號判處有期徒刑3 年4 月確定，於89年4 月26日假釋出監
    ，於90年9 月3 日因假釋期滿未經撤銷而視為執行完畢，此
    有臺灣高等法院被告前案紀錄表在卷可佐，其於徒刑執行完
    畢5 年之內故意再犯本件有期徒刑以上之罪，為累犯，應依
    法加重其刑，並應依刑法第70條之規定遞加之。
五、科刑：
  1.爰審酌被告前經觀察、勒戒、強制戒治，亦因施用毒品案件
    而經判刑及執行，竟未能戒斷毒癮，其施用毒品之行為，不
    僅嚴重戕害自身身心健康，亦間接影響社會治安，其行為實
    不足取，另考量被告施用毒品之頻率甚為密集，扣案毒品海
    洛因之純質淨重即有36.72 公克，純度亦高達72.03 ％，顯
    見被告對毒品之倚賴程度已非輕微，及被告坦承犯行等一切
    情狀，量處如主文所示之刑。
  2.被告之犯罪時間在96年4 月24日以前，所犯為中華民國九十
    六年罪犯減刑條例第3 條以外之罪，依前開減刑條例第2 條
    第1 項第3 款規定，應減其宣告刑之2 分之1 。
  3.扣案之白色粉末16包，確屬第一級毒品海洛因無訛，此有上
    開法務部調查局95年6 月30日調科壹字第220023479 號鑑定
    通知書1 紙在卷可稽，而裝盛該第一級毒品海洛因之包裝袋
    16只，其中亦含有無法析離之第一級毒品海洛因，均應依毒
    品危害防制條例第18條第1 項前段規定諭知沒收銷燬之。
據上論斷，應依刑事訴訟法第273 條之1 第1 項、第284 條之1
、第299 條第1 項前段，毒品危害防制條例第10條第1 項、第18
條第1 項前段，刑法第2 條第1 項前段、第11條、第47條第1 項
，修正前刑法第56條，中華民國九十六年罪犯減刑條例第2 條第
1項第3款、第7條，判決如主文。
本案經檢察官甲○○到庭執行職務。
中    華    民    國    98    年    6     月    26    日
                  刑事第十庭    法  官  蔡書瑜
以上正本證明與原本無異。
如不服本判決應於收受送達後10日內向本院提出上訴書狀，並應
敘述具體理由；如未敘述上訴理由者，應於上訴期間屆滿後20日
內向本院補提理由書（均須按他造當事人之人數附繕本）「切勿
逕送上級法院」。
中    華    民    國    98    年    6     月    26    日
                                書記官  楊明月
附錄：論罪法條
毒品危害防制條例第10條第1項
施用第一級毒品者，處6 月以上 5 年以下有期徒刑。


司法院資訊處製作；財團法人民間司法改革基金會備份。
